【裁判字號】    90,訴,4
【裁判日期】    900308
【裁判案由】    毒品危害防制條例
【裁判全文】
台灣苗栗地方法院刑事判決                                九十年度訴字第四號
    公  訴  人  臺灣苗栗地方法院檢察署檢察官
    被      告  甲○○
右列被告因違反毒品危害防制條例案件，經檢察官提起公訴（八十九年度偵字第二二
二二號），本院判決如左：
    主  文
甲○○連續施用第一級毒品，累犯，處有期徒刑拾壹月，扣案之第一級毒品海洛因零
點壹貳公克（驗後淨重）沒收銷燬之；又連續施用第二級毒品，累犯，處有期徒刑柒
月；應執行有期徒刑壹年肆月，扣案之第一級毒品海洛因零點壹貳公克（驗後淨重）
沒收銷燬之。
    事  實
一、甲○○前於民國八十三年間因違反槍砲彈藥刀械管制條例案件，經台灣桃園地方
    法院判處有期徒刑一年四月確定，於八十七年六月七日執行完畢；猶不知悔改，
    又因施用毒品案，經法院裁定送觀察勒戒後，無繼續施用傾向，經台灣基隆地方
    法院檢察署檢察官於民國八十九年三月二十七日以八十九年度毒偵緝字第一一六
    號不起訴處分確定。猶不知悔改，復基於施用毒品之概括犯意，於八十九年十月
    十日起至十月二十二日凌晨一時止，以毒品摻在香菸內方式連續在台北縣汐止鎮
    等處，施用第一級毒品海洛因及第二級毒品安非他命，為警於八十九年十月二十
    二日十時二十三分在中山高速公路南下一百一十公里處查獲，並於黃金枝所有甲
    ○○駕駛車號Ｒ４－７６２９號自小客車上查扣甲○○所有海洛因一包含袋零點
    二二公克（驗餘零點一二公克）及甲○○放在知情之陳坤裕嘴內查獲安非他命一
    包，經依臺灣苗栗地方法院八十九年度毒聲字第一七九五號裁定送臺灣苗栗看守
    所附設勒戒處所觀察、勒戒後，認有繼續施用毒品之傾向。
二、案經內政部警政署國道公路警察局第二警察隊報告臺灣苗栗地方法院檢察署檢察
    官偵查起訴。
        理    由
一、被告甲○○對於曾經施用毒品案，經觀察勒戒後，無繼續施用傾向，經不起訴處
    分確定。且於八十九年十月十日起至十月二十二日凌晨一時止，以毒品摻在香菸
    內方式連續在台北縣汐止鎮等處，施用第一級毒品海洛因及第二級毒品安非他命
    為警查獲，復有海洛因零‧二二公克（驗餘零點一二公克）扣案可稽，並有苗栗
    縣衛生局八十九年十月二十六日出具八九衛六字第8916237號煙毒尿液檢驗成績
    書一份、台灣苗栗看守所附設觀察勒戒處所九十年一月三十一日苗所衛字第0314
    號函受觀察勒戒人尿檢體送驗名冊檢驗結果成安非他命及嗎啡陽性反應，及查扣
    海洛因經送請鑑定結果含第一級毒品海洛因成分，淨重零點一二公克，復有法務
    部調查局鑑定通知書一紙在卷可按。又查被告於警察局陳稱係於八十九年十月二
    十二日凌晨一時許施用安非他命，在本院審理時復供稱如上，有筆錄為憑（見毒
    偵二二二二號第五頁及本院審理卷），而為警於同日上午十時二十三分查獲，同
    日下午一時採尿，查獲時已不可能再施用毒品，自以被告所述較為可信，起訴書
    誤認為施用至八十九年十月二十一日，容有誤會。又被告前因施用毒品案件，經
    裁定送裁定送觀察、勒戒後，認無繼續施用毒品之傾向，台灣基隆地方法院檢察
    署檢察官於八十九年三月二十七日以八十九年度毒偵字第一一六號，有台灣高等
    法院被告全國前案紀錄表在卷足憑。其於不起訴後五年內再犯毒品危害防制條例
    第十條之罪，經本院以八十九年度毒聲字第一七九五號裁定送台灣苗栗看守所觀
    察、勒戒，經判定有繼續施用傾向，有該所八十九年十月二十二日苗所衛字第
    003554號函檢附之有無繼續施用毒品傾向證明書一紙附卷可參。事證明確，被告
    犯行洵堪認定，應予依法論科。
二、核被告所為，係犯毒品危害防制條例第十條第一項之施用第一級毒品罪及同條第
    二項之施用第二級毒品罪。查被告持有第一級毒品海洛及第二級毒品安非他命因
    並進而施用，其持有之低度行為，應分別為施用之高度行為所吸收，不另論罪。
    其先後多次施用第一級毒品、第二級毒品之行為，均時間密接，犯罪構成要件相
    同，顯均係基於概括犯意反覆為之，均為連續犯，均應依刑法第五十六條之規定
    分別論以一罪，並加重其刑。又起訴書認為犯罪時間至八十九年十月二十一日止
    ，則八十九年十月二十二日雖未據公訴人起訴，本院認有連續犯之關係，為起訴
    效力所及，基於審判不可分原則，應併予審理。又被告有事實欄所述之前科執行
    完畢，此有台灣苗栗地方法院檢察署刑案資料查註紀錄表及台灣高等法院被告全
    國前案紀錄表各一紙在卷可憑，其前受有期徒刑執行完畢後，五年內再犯本件有
    期徒刑以上之罪，均為累犯，均應依刑法第四十七條之規定遞加重其刑。末查其
    所犯前開二罪間，犯意各別，構成要件不同，應予分論併罰。爰審酌被告之素行
    、犯罪之動機、目的、所生危害及犯後坦承犯行之態度等一切情狀，量處如主文
    所示之主刑，並定其應執行之刑，以示懲儆。
三、扣案之第一級毒品海洛因驗餘淨重零點一二公克，屬違禁物，應依毒品危害防制
    條例第十八條第一項前段之規定，宣告沒收銷燬之。
據上論斷，應依刑事訴訟法第二百九十九條第一項前段，毒品危害防制條例第十條第
一項、第二項、第十八條第一項前段，刑法第十一條前段、第五十六條、第四十七條
、第五十一條第五款，判決如主文。
本案經檢察官黃智勇到庭執行職務。
中      華      民      國    九十    年      三      月    八    日
                                  臺灣苗栗地方法院刑事庭
                                        法  官 張  珈  禎
如不服本判決，應於送達後十日內向本院提出上訴狀。
右正本證明與原本無異。
如不服本判決，應於送達後十日內向本院提出上訴狀(須附繕本)，上訴於台灣高等
法院台中分院。
                                        書記官 趙  崇  彬
中     華       民       國    九十    年     三      月     九   日
錄本案論罪科刑法條毒品危害防條制第十條第一項、第二項：


司法院資訊處製作；財團法人民間司法改革基金會備份。
